臺灣高等法院臺南分院刑事裁定          100年度抗字第379號
抗  告  人
即  被  告  甘信忠
上列抗告人因聲請具保停止羈押案件，不服臺灣臺南地方法院中
華民國100年11月18日裁定（100年度聲字第2189號）提起抗告，
本院裁定如下：
    主  文
抗告駁回。
    理  由
一、本件抗告意旨略以：抗告人即被告甘信忠因家境清寒，低收
    入戶，無法拿出新臺幣3 萬元來具保，而抗告人尚有父母親
    尚需扶養，希望能以身分證做保釋要件，讓抗告人能回家賺
    錢養父母親，及繳納罰金，為此提起抗告。
二、按刑事訴訟法第412 條規定：抗告法院認為抗告無理由者，
    應以裁定駁回之。又按同法第101條之2前段規定：被告經法
    官訊問後，雖有第101 條第1項或第101條之1第1項各款所定
    情形之一而無羈押之必要者，得逕命具保、責付或限制住居
    。另按法院於許可停止羈押時，所指定之保證金額是否相當
    ，應由法院斟酌案內一切情節，自由衡定（最高法院32年抗
    字69號判例參照）。是法院對於許可停止羈押時，所指定之
    保證金額具有裁量權，除非明顯違反比例原則外，不得任意
    指為違法。故而具保停止羈押，係於受羈押之被告仍有羈押
    之原因，但無繼續羈押之必要時，命其提出保證書或繳納相
    當之保證金，以代替羈押處分，而停止羈押之執行。指定之
    保證金額是否相當，應由法院斟酌案內一切情節，自由衡定
    ，必足以取代原有羈押處分，發揮防止被告逃亡與湮滅、偽
    造、變造證據，以保全其到場，並避免因證據遭隱匿、破壞
    ，阻礙國家刑罰權行使之功能。要非以所犯罪名之輕重、受
    羈押被告之經濟負擔能力，為決定保證金額多寡之標準。
三、經查，本件抗告人即被告甘信忠因妨害公務等案件，原審法
    院訊問後，認其犯罪嫌疑重大，有事實足認為有逃亡之虞，
    有羈押之必要，而依刑事訴訟法第101條第1項第1 款之規定
    ，裁定羈押在案。嗣原審法院審酌抗告人所犯妨害公務等案
    件業已進行調查證據程序，認以具保並限制住居、不得出境
    及出海處分即足以擔保其日後到案之執行，已無羈押被告之
    必要，裁定准予抗告人提出新台幣3 萬元之保證書或保證金
    後，准予停止羈押，並限制住居、不得出境及出海處分等情
    ，此有原審裁定可按。
四、抗告意旨雖以上開各情節提起本件抗告云云，惟查：
(一)、本件抗告人因被訴妨害公務等案件，經原審法院傳拘無著予
    以通緝，經緝獲後，原審法院於100年10月8日審理，抗告人
    到案後，經原審法院以抗告人有逃亡之虞諭知收押，此有臺
    灣高等法院被告前案紀錄表附卷可稽。原審於100 年11月18
    日因認該案業已進行調查證據程序，認以具保並限制住居、
    不得出境及出海處分，即足以擔保其日後到案之執行，已無
    羈押之必要，乃裁定抗告人交保3 萬元後准予停止羈押，並
    限制住居、不得出境及出海處分，於法自無不合。
(二)、又按保證金之指定，係屬法院之裁量權，除非明顯違反比例
    原則外，不得任意指為違法，已如前述，今抗告人僅以其家
    境清寒，父母需由其賺錢扶養云云，請求准以身分證具保，
    而未敘明原審法院之裁定有何違反比例原則之裁量違法，亦
    不足採。
五、綜上所述，原審依上開相關事證，認抗告人雖有羈押之原因
    ，無羈押之必要，裁定抗告人提出3 萬元之保證書或保證金
    後，准予停止羈押，並為限制住居、不得出境及出海處分。
    本院經核原裁定認事用法，尚無不合。抗告意旨，指摘原裁
    定不當，聲請撤銷改判，為無理由，應予駁回。
六、據上論結，應依刑事訴訟法第412 條，裁定如主文。
中    華    民    國   100    年    12    月    12    日
                  刑事第四庭    審判長法  官  吳志誠
                                      法  官  陳珍如
                                      法  官  吳森豐
以上正本證明與原本無異。
不得再抗告。
                                      書記官  岑  玢
中    華    民    國   100    年    12    月    12    日